【裁判字號】    95,訴,15
【裁判日期】    950127
【裁判案由】    搶奪
【裁判全文】
臺灣屏東地方法院刑事判決                95年度訴字第15號
公  訴  人  臺灣屏東地方法院檢察署檢察官
被      告  庚○○
                    （
上列被告因搶奪案件，經檢察官提起公訴（94年度偵字第5658號）
，茲因被告就被訴事實為有罪之陳述，經告知簡式審判程序意旨
，並聽取公訴人及被告之意見後，本院合議庭裁定由受命法官獨
任依簡式審判程序審理，判決如下：
    主  文
庚○○連續竊盜，累犯，處有期徒刑壹年。又連續意圖為自己不
法之所有，而搶奪他人之動產，累犯，處有期徒刑壹年陸月。應
執行有期徒刑貳年肆月。
    事  實
一、庚○○前因違反毒品危害防制條例案件，經本院以89年度易
    字第1646號判處有期徒刑8 月確定，於民國91年8 月4 日入
    監執行，依指揮書應於92年4 月3 日期滿；又另因犯竊盜罪
    及違反毒品危害防制條例案件，分別經本院以91年度屏簡字
    第525 號、90年度訴字第959 號判處有期徒刑3 月、10月確
    定，旋經本院以91年度聲字第924 號裁定應執行有期徒刑1
    年，自92年4 月4 日起接續執行，於92年10月15日縮刑假釋
    出監，93年3 月14日因縮刑期滿未經撤銷假釋而執行完畢，
    猶不知悔改，竟基於意圖為自己不法所有而竊取他人動產之
    概括犯意，連續依附表編號一、三、五、六所示之時間、地
    點及內容，竊取戊○○、丙○○、乙○○、甲○○之財物；
    另基於意圖為自己不法所有而搶奪他人動產之概括犯意，連
    續依附表編號二、四所示之時間、地點及內容，搶奪丁○○
    、己○○之動產。嗣為警於94年11月18日晚間7 時40分許，
    在屏東縣屏東市○○路120 巷43號前查獲，並扣得如附件目
    錄表所示之物。
二、案經屏東縣警察局屏東分局報告臺灣屏東地方法院檢察署檢
    察官偵查起訴。
    理      由
一、訊據被告庚○○對其前揭連續竊盜及搶奪之犯罪事實，業於
    警、偵詢及本院審理時自白不諱，並據證人乙○○、甲○○
    、丙○○於警詢及偵查中；證人戊○○、丁○○、己○○於
    警詢時證述在卷，復有附件扣案物品目錄表附卷可憑。另就
    被告庚○○如附表編號五、六所示時間，分別對乙○○、甲○○下手取財之方式為何，證人乙○○於警詢中固略稱係遭
    搶奪而未具體指明其過程（詳警卷第26頁筆錄），證人甲○○於警詢中則表示係遭被告庚○○出手硬把伊掛在手上的皮
    包搶走云云（詳警卷第29頁筆錄），然此部分不僅據被告庚○○否認係以搶奪方式為之，縱證人乙○○於偵查中經檢察
    官傳喚到庭時，對其經過亦表示與另一同日到庭陳述之證人
    丙○○所言相同，即遭被告庚○○自後方偷走放在旁邊坐椅
    的皮包，過程中與之未有肢體接觸等語（詳偵卷第21頁筆錄
    ）；另證人甲○○於偵查中雖證稱被告庚○○當時是忽然間
    走過來把皮包拿走，伊要追也來不及云云，然就當時被告取
    走皮包原所在位置卻表示係放在旁邊椅子上（詳偵卷第21頁
    筆錄），與其在警詢中所言顯有矛盾，尚不足據以為不利於
    被告事實認定之依據，是除有其他積極事證可為不同認定者
    外，被告庚○○供稱就此部分係以竊取方式所為，應堪採信
    。本件被告犯罪事證已臻明確，應依法論科。
二、核被告庚○○就附表編號一、三、五、六部分所為，均係犯
    刑法第320 條第1 項之普通竊盜罪；另就附表編號二四部分
    所為，係犯刑法第325 條第1 項之普通搶奪罪。被告庚○○
    多次竊盜犯行及多次搶奪犯行，各均時間緊接，手法相同，
    所犯為同一構成要件之罪，顯均係基於概括犯意所為，均應
    依刑法第56條連續犯之規定以1 罪論，並各加重其刑。又被
    告庚○○前因違反毒品危害防制條例案件，經本院以89年度
    易字第1646號判處有期徒刑8 月確定，於91年8 月4 日入監
    執行，依指揮書應於92年4 月3 日期滿；又另因犯竊盜罪及
    違反毒品危害防制條例案件，分別經本院以91年度屏簡字第
    525 號、90年度訴字第959 號判處有期徒刑3 月、10月確定
    ，旋經本院以91年度聲字第924 號裁定應執行有期徒刑1 年
    ，自92年4 月4 日起接續執行，於92年10月15日縮刑假釋出
    監，93年3 月14日因縮刑期滿未經撤銷假釋而執行完畢，有
    臺灣高等法院被告前案紀錄表及臺灣屏東地方法院檢察署刑
    案資料查註紀錄表各1 份在卷可按，其經有期徒刑之執行完
    畢5 年以內，再犯上開有期徒刑之2 罪，均為累犯，各應加
    重其刑。其有2 以上刑之加重條件，遞加重之。另被告庚○○所犯上開2 罪間，犯意各別，手段互殊，犯罪構成要件不
    同，為數罪，應分別論罪，併合處罰之。
三、爰審酌被告庚○○之年齡、品行、智識程度、犯罪動機、犯
    罪手段、所得財物之價值、對於法益侵害之程度。被告庚○○為63年3 月31日出生、受有高職畢業教育程度而現無正當
    職業之人，有年籍等資料在卷可稽，於本件犯罪時年31歲，
    正值青壯，竟不思進取，其因沾染毒癮致經濟不敷使用，為
    求不勞而獲乃竊取、搶奪他人之物，此據被告庚○○於本院
    訊問時自承在卷，犯罪動機可鄙，並考量其隨機選擇公共場
    所落單女子下手犯罪，對於社會治安造成危害之情節，及其
    犯罪後態度等一切情狀，量處如主文所示之刑，並定其應執
    行之刑，以資儆懲。
據上論斷，應依刑事訴訟法第273 條之1 第1 項、第299 條第1
項前段，刑法第320 條第1 項、第325 條第1 項、第56條、第47
條、第51條第5 款，罰金罰鍰提高標準條例第1 條前段，判決如
主文。
本案經檢察官鍾仁松到庭執行職務
中    華    民    國    95    年    1     月    27    日
                    刑事第二庭  法  官  陳松檀
右正本證明與原本無異。
如不服本判決應於收受本判決後送達後10日內向本院提出上訴書
狀，其未敘述上訴理由者，並得於提起上訴後10日內向本院補提
理由書狀（均須按他造當事人之人數附繕本）「切勿逕送上級法
院」
中    華    民    國    95    年    2     月    7     日
                                書記官  魏慧夷
附錄本判決論罪之法條：
中華民國刑法第320 條
意圖為自己或第三人不法之所有，而竊取他人之動產者，為竊盜
罪，處五年以下有期徒刑、拘役或五百元以下罰金。
意圖為自己或第三人不法之利益，而竊佔他人之不動產者，依前
項之規定處斷。
前二項之未遂犯罰之。
中華民國刑法第325條
意圖為自己或第三人不法之所有，而搶奪他人之動產者，處6 月
以上5 年以下有期徒刑。
因而致人於死者，處無期徒刑或7 年以上有期徒刑，致重傷者，
處3 年以上10年以下有期徒刑。
第1 項之未遂犯罰之。
【附  表】
┌─┬──────┬──────┬───────────────┬───┐
│  │  犯罪時間  │  犯罪地點  │        犯罪行為及標的        │被害人│
├─┼──────┼──────┼───────────────┼───┤
│  │94年10月7 日│屏東市○○路│竊取被害人置於椅子上，內有現金│戊○○│
│一│下午1 時30分│陸興中學對面│新臺幣（下同）4,400 元、提款卡│      │
│  │許          │亞熱帶店內  │4 張、個人證件之皮包1 只      │      │
├─┼──────┼──────┼───────────────┼───┤
│  │94年11月1 日│屏東市○○路│尾隨騎單車之被害人，並趁其不備│丁○○│
│二│上午10時30分│100 號前    │，搶奪其置於車前菜籃而內有現金│      │
│  │許          │            │9,000 元及證件之皮包1 只      │      │
├─┼──────┼──────┼───────────────┼───┤
│  │94年11月8 日│屏東市公園東│竊取被害人所有，放在隔壁坐位上│丙○○│
│三│晚間7 時35分│路144 號「鮮│，內置現金55,000元、信用卡3 張│      │
│  │許          │采餐廳」內  │、提款卡1 張、手機1 支及證件之│      │
│  │            │            │皮包1 只                      │      │
├─┼──────┼──────┼───────────────┼───┤
│  │94年11月14日│屏東縣里港鄉│趁被害人不備，搶奪其放置機車踏│己○○│
│四│下午2 時49分│中山路「智慧│板上，內置現金18,200元、提款卡│      │
│  │許          │文具行」前  │3 張、信用卡2 張、手機1 支及證│      │
│  │            │            │件之手提包1 只                │      │
├─┼──────┼──────┼───────────────┼───┤
│  │94年11月18日│屏東市○○路│竊取被害人所有，放在隔壁坐位上│乙○○│
│五│下午4 時2 分│197 號之8 某│，內置現金6,000 元、信用卡1 張│      │
│  │許          │下午茶餐廳內│、手鐲1 只之皮包1 只          │      │
├─┼──────┼──────┼───────────────┼───┤
│  │94年11月18日│屏東市○○路│竊取被害人所有，放在隔壁坐位上│甲○○│
│六│晚間7 時15分│215 號某餐廳│，內置現金13,000元、信用卡8 張│      │
│  │許          │內          │、提款卡6 張、存摺3 本、印鑑2 │      │
│  │            │            │個及證件之皮包1 只            │      │
└─┴──────┴──────┴───────────────┴───┘


司法院資訊處製作；財團法人民間司法改革基金會備份。
